

PERFIL

Desarrollador de software. Apasionado de la Programación tanto en entornos de escritorio como de aplicaciones web.

Motivado por el constante desarrollo de mis habilidades y siempre en búsqueda de aprender nuevas tecnologías.

Con experiencia en análisis de requerimientos, diseño, desarrollo y soporte de sistemas y aplicaciones web.

Facilidad para trabajar en equipo. Capaz de trabajar con diferentes lenguajes de programación simultáneamente.

CONTACTO

TELÉFONO: 311-168-23-46

LINKEDIN:

https://www.linkedin.com/in/carlosvalencia-valenzuela-534b0419a/

CORREO ELECTRÓNICO: Carlosvalencia.dev@gmail.com

WEBSITE:

https://carlosvalenciadev.netlify.app/about

IDIOMAS

Ingles: C2 Español: Nativo

JOSE CARLOS VALENCIA VALENZUELA DESARROLLADOR DE SOFTWARE

EXPERIENCIA LABORAL

Desarrollador de Software (.Net) Ingenio de Puga

Noviembre 2021 -actual

Analisis de requerimientos, diseño, desarrollo, implementacion y soporte de sistemas de escritorio, asi como de plataformas web para optimizar procesos internos de la empresa.

Supervisor de obras de redes CARSO

Junio 2021 - noviembre 2021

Manejo de personal, planificación de trabajo, supervisar que el trabajo se realizara en tiempo y bajo las medidas de seguridad.

Y asegurse que el producto final se realizara en el tiempo y con la calidad requerida por el cliente.

Desarrollador Full Stack (MEAN) Instituto tecnologico de Tepic

Octubre 2020 -febrero 2021

Diseñar y desarrollar una plataforma online para la gestion del servicio social de los alumnos de la institucion.

Desarrollador Web (.Net) CENAM

Febrero 2020 -junio 2020

Diseñar y desarrollar una plataforma online con gestion de usuarios, accesos a funcionalidades propias de la organización.

FORMACIÓN ACADÉMICA

TECNOLOGICO NACIONAL DE MEXICO

2014 - 2019

Graduado de la carrera de Ingenieria en sistemas computacionales con especialidad en desarrollo web y aplicaciones multiplataforma.

HABILIDADES

.Net (C#)	JavaScript	Angular	React
Git	SQL / MySQL	TypeScript	Metodologías Agiles
HTML	CSS	NetCore	Servicios REST y SOAP